# 公司拟申请首发上市，应当如何计算持续经营起算时间等时限

提问人：wx_5ed465f72489 时间：2022-11-14 15:55:29
您好，陈老师有个问题咨询您，具体问题如下：
首发业务若干问题解答（一)中问题 1 如下： 问题１、公司拟申请首发上市，应当如何计算持续经营起算时间等时限？
答：有限责任公司按原账面净资产折股整体变更为股份有限公司的，持续经营时间可以从有限责任公司成立之日起计算。如有限公司以经评估的净资产折股设立股份公司，视同新设股份公司，业绩不可连续计算。 请问老师，上述回答的意思是说如果是有限公司股改需要正常运行三年才能正常申报的意思吧？
我记得我们 15 年做了一个新三板挂牌，是 2015 年 6 月股改，并用净资产折股设立股份公司。 2015 年 9 月就开始申报新三板挂牌，这样是不是不正确呢？
我理解的有限责任公司按原账面净资产折股整体变更为股份有限公司，是指的不经审计，不评估直接按账面数据折股，这样才适用于持续经营时间从有限责任公司成立之日起计算，请问老师是这样理解吗？
如有限公司以经评估的净资产折股设立股份公司，视同新设股份公司，业绩不可连续计算。
这个用经评估的净资产折股设立股份公司，视同新设股份公司的意思是指，如果股改后不能连续运行三年，就不能申报的意思吗？？

回答人：chenyiwei
你的理解基本合理。即作为有限责任公司期间的业绩纳入申报期的前提是按账面净资产折股，不进行评估调账。如果在折股时进行了评估调账（注意这原本就是违反会计准则规定的），则就应重新开始计算申报期。
需注意：折股时按评估值调账的做法本身是违反会计准则规定的。但证监会基于其职权，不能直接宣布某项会计处理不符合企业会计准则规定，故只能在其监管权限内对此类情况作出限制。
证监会的这一表述不能反过来证明折股时按评估值调账的处理是符合企业会计准则规定的。